臺灣臺南地方法院新市簡易庭民事小額判決
110年度新小字第163號
原      告  新光產物保險股份有限公司台南分公司

法定代理人  莊曜彰  
訴訟代理人  郭逸斌  
被      告  李漢璋  

上列當事人間請求損害賠償事件，經本院於民國110年2月23日言
詞辯論終結，判決如下：
    主      文
被告應給付原告新臺幣參萬伍仟參佰參拾伍元，及自民國一一○
年二月九日起至清償日止，按週年利率百分之五計算之利息。
原告其餘之訴駁回。
訴訟費用新臺幣壹仟元，由被告負擔新臺幣陸佰壹拾元，餘由原
告負擔。
本判決原告勝訴部分得假執行。
    事實及理由
一、被告經合法通知，無正當理由，未於言詞辯論期日到場，核
    無民事訴訟法第386條各款所列情形，爰依原告之聲請，由
    其一造辯論而為判決。
二、原告起訴主張：
  ㈠原告承保訴外人王祥吉所有車牌號碼000-0000號自小客車（
    下稱系爭車輛）之車體損失險，王祥吉於民國109年8月21日
    17時許，駕駛系爭車輛行經臺南市○市區○道○號9公里300公
    尺處西向交流道口，遭被告駕駛之車牌號碼000-0000號營業
    全聯結車因未依號誌指示行駛，於直行箭頭綠燈時段逕行左
    轉而擦撞系爭車輛，系爭車輛因此受損。又被告上開侵權行
    為與系爭車輛受損間有因果關係，被告自應負損害賠償責任
    ，而原告已依保險契約賠付被保險人王祥吉新臺幣（下同）
    116,737元（費用逕付瑞達汽車股份有限公司），依保險法
    第53條之規定取得代位求償權。另因本件車禍經臺南市車輛
    行車事故鑑定委員會鑑定雙方同為肇事原因，因此向被告請
    求上開車輛修復費之50％即58,369元，爰依侵權行為及保險
    代位之法律關係提起本件訴訟。
  ㈡並聲明：被告應給付原告58,369元，及自起訴狀繕本送達翌
    日起至清償日止，按週年利率5％計算之利息。
三、被告經合法通知，未於言詞辯論期日到庭，亦未提出書狀為
    任何陳述或答辯。
四、本院得心證之理由:
  ㈠按因故意或過失，不法侵害他人之權利者，負損害賠償責任
    ；汽車、機車或其他非依軌道行駛之動力車輛，在使用中加
    損害於他人者，駕駛人應賠償因此所生之損害，民法第184
    條第1項、第191條之2分別定有明文。查原告主張之前揭事
    實，業據其提出車險保單查詢、系爭車輛行車執照、王祥吉
    之駕駛執照、國道公路警察局道路交通事故當事人登記聯單
    、道路交通事故現場圖、臺南市車輛行車事故鑑定委員會鑑
    定意見書、估價單、統一發票等資料影本為證，核與所述情
    節大致相符，並經本院依職權調取系爭交通事故案卷核閱無
    誤。是被告對系爭車禍之發生，顯有過失，且其過失行為與
    系爭車輛受有損害之結果具相當因果關係甚明。準此，被告
    就系爭車禍應負侵權行為損害賠償責任，堪以認定。
  ㈡又不法毀損他人之物者，被害人得請求賠償其物因毀損所減
    少之價額；負損害賠償責任者，除法律另有規定或契約另有
    訂定外，應回復他方損害發生前之原狀；債權人得請求支付
    回復原狀所必要之費用，以代回復原狀，民法第196條、第2
    13條第1項、第3項分別定有明文。另依民法第196條請求賠
    償物被毀損所減少之價額，得以修復費用為估定之標準，但
    以必要者為限。例如：修理材料以新品換舊品，應予折舊（
    最高法院77年5月17日第9次民事庭會議決議參照）。經查：
    原告主張系爭車輛修復費用共計116,737元，經核其中含零
    件部分72,106元、鈑金工資部分19,564元、烤漆部分25,067
    元，有估價單及統一發票影本在卷可憑，是本件原告以修理
    費作為損害賠償之依據時，自應將零件折舊部分予以扣除，
    始為合理。又依行政院所頒固定資產耐用年數表及固定資產
    折舊率表，非運輸業用客車、貨車之耐用年數為5年，依平
    均法計算其折舊結果（即以固定資產成本減除殘價後之餘額
    ，按固定資產耐用年數表規定之耐用年數平均分攤，計算折
    舊額），每年折舊率為5分之1，並參酌營利事業所得稅查核
    準則第95條第6項規定「固定資產提列折舊採用平均法者，
    以1年為計算單位，其使用期間未滿1年者，按實際使用之月
    數相當於全年之比例計算之，不滿1月者，以1月計」之規定
    。而系爭車輛為105年10月間出廠，有行車執照影本在卷可
    按，至109年8月21日發生系爭車禍時，使用約3年10個月，
    原告就零件部分得請求之修理費用應為26,038元【計算方式
    ：1.殘價＝取得成本÷(耐用年數＋1)即72,106÷(5+1)≒12,018
    （小數點以下四捨五入）；2.折舊額＝(取得成本－殘價)×1/
    （耐用年數）×（使用年數）即(72,106－12,018)×1/5×（3+1
    0/12）≒46,068（小數點以下四捨五入）；3.扣除折舊後價
    值＝（新品取得成本－折舊額）即72,106－46,068＝26,038】，
    連同前述鈑金工資部分19,564元、烤漆部分25,067元，總計
    為70,669元
  ㈢再按損害之發生或擴大，被害人與有過失者，法院得減輕賠
    償金額，或免除之，民法第217條第1項定有明文。經查，系
    爭車禍發生之原因，為王祥吉駕駛自小客車，未依號誌指示
    行駛，於直行箭頭綠燈時段逕行左轉，為肇事原因；被告駕
    駛營業全聯結車，未依號誌指示行駛，於直行箭頭綠燈時段
    逕行左轉，同為肇事原因等情，此有臺南市車輛行車事故鑑
    定委員會南鑑0000000案鑑定意見書附卷可參，堪認原告所
    承保系爭車輛之駕駛人王祥吉對系爭車禍事故之發生，亦有
    過失。本院審酌兩造過失原因之輕重，認系爭車輛之駕駛人
    王祥吉、被告各應負擔50％、50％肇事責任為適當。從而，依
    過失相抵之法則，原告得請求被告賠償之金額為35,335元【
    計算式：70,669×50％＝35,335（小數點以下四捨五入）】。
五、從而，原告依侵權行為及保險代位等法律關係，訴請被告應
    給付原告35,335元，及自起訴狀繕本送達翌日即110年2月9
    日起至清償日止，按週年利率5％計算之利息，為有理由，應
    予准許。逾此範圍之請求，為無理由，應予駁回。
六、按小額訴訟，法院為訴訟費用之裁判時，應確定其費用額；
    又各當事人一部勝訴、一部敗訴者，其訴訟費用，由法院酌
    量情形，命兩造以比例分擔或命一造負擔，或命兩造各自負
    擔其支出之訴訟費用，民事訴訟法第436條之19第1項、第79
    條分別定有明文。本件訴訟費用計1,000元（即第一審裁判
    費），本院審酌兩造勝、敗訴之比例等情，認應由被告負擔
    610元，餘由原告負擔，應較合理。
七、又本件核屬民事訴訟法第436條之8第1項之小額訴訟事件，
    本院為被告部分敗訴之判決，爰依同法第436條之20規定，
    就原告勝訴部分，依職權宣告假執行。
八、據上論結，本件原告之訴為一部有理由，一部無理由。爰依
    民事訴訟法第436條之23、第436條第2項、第385條第1項前
    段、第79條、第436條之19第1項、第436條之20，判決如主
    文。
中　　華　　民　　國　　110 　年　　3 　　月　　9 　　日
                    新市簡易庭  法  官  曾仁勇
以上正本證明與原本無異。
如不服本判決，應於送達後20日內，向本院提出上訴狀並表明上
訴理由，如於本判決宣示後送達前提起上訴者，應於判決送達後
20日內補提上訴理由書（須附繕本）。
對於小額程序之第一審判決之上訴，非以其違背法令之理由，不
得為之。且上訴狀內應記載表明（一）原判決所違背之法令及其
具體內容。（二）依訴訟資料可認為原判決有違背法令之具體事
實者。
如委任律師提起上訴者，應一併繳納上訴審裁判費。 
中　　華　　民　　國　　110 　年　　3 　　月　　9 　　日
                                書記官  吳佩芬